臺灣宜蘭地方法院刑事判決　　　　　　　　　　　　　九十三年度易字第四四七號
　　公　訴　人　臺灣宜蘭地方法院檢察署檢察官
　　被　　　告　甲○○
右列被告因違反毒品危害防制條例案件，經檢察官提起公訴（九十三年度毒偵字第九
六一號），經本院裁定進行簡式審判程序，爰不經通常審判程序判決如左：
    主  文
甲○○施用第二級毒品，累犯，處有期徒刑玖月。
    事  實
一、甲○○前因偽造文書案件，經本院以九十年度宜簡字第九四號刑事判決判處有期
    徒刑四月確定，於民國九十年八月十六日易科罰金執行完畢；另因施用毒品案件
    ，先於八十八年間，經本院以八十八年度毒聲字第二八號裁定送觀察、勒戒後，
    認無繼續施用毒品傾向，由臺灣宜蘭地方法院檢察署檢察官於八十八年七月六日
    ，以八十八年度偵緝字第二三○號為不起訴處分確定；再因施用毒品案件，經本
    院以八十九年度毒聲字第五○○號裁定送觀察、勒戒後，認有繼續施用毒品傾向
    ，經本院以九十年度毒聲字第八九號裁定令入戒治處所施以強制戒治，而該次施
    用毒品犯行，經本院以九十年度訴字第八二號刑事判決就施用第一級毒品海洛因
    （下稱海洛因）部分判處有期徒刑八月，就施用第二級毒品安非他命（下稱安非
    他命）部分判處有期徒刑六月，並合併定其應執行刑有期徒刑一年確定；再因施
    用毒品案件，經本院以九十年度易字第六三八號刑事判決判處有期徒刑七月確定
    ；再因施用毒品案件，經本院以九十一年度訴字第一七八號刑事判決判處有期徒
    刑八月確定，而上開有期徒刑七月、八月，經本院以九十一年度聲字第五七○號
    裁定定其應執行有期徒刑一年二月，並與前述有期徒刑一年接續執行後，於九十
    三年一月二十日假釋出監，縮刑執畢日期為九十三年九月十七日。詎甲○○猶不
    知悔改，竟於上開假釋期間中基於施用安非他命抵癮之犯意，於九十三年八月二
    十五日晚間某時，在宜蘭縣羅東鎮○○街二五八巷二一號住處，以用吸食器燃燒
    之方式，施用安非他命一次。嗣其於九十三年八月二十六日上午十一時許經臺灣
    宜蘭地方法院檢察署觀護人採集其尿液送鑑定之結果，呈安非他命陽性反應，始
    知悉上情。
二、案經臺灣宜蘭地方法院檢察署檢察官自動檢舉偵查起訴。
    理  由
一、右揭事實，業據被告甲○○到庭坦承不諱，且其於九十三年八月二十六日上午十
    一時許至臺灣宜蘭地方法院檢察署觀護人室接受採尿液送驗，經鑑定後其尿液呈
    安非他命陽性反應，有臺灣宜蘭地方法院檢察署觀護人室採尿報告單、受保護管
    束人（被告）尿液檢體監管紀錄表，及臺灣檢驗科技股份有限公司出具之濫用藥
    物尿液檢驗報告等件附卷可稽。再被告前因施用毒品案件，先於八十八年間，經
    本院以八十八年度毒聲字第二八號裁定送觀察、勒戒後，認無繼續施用毒品傾向
    ，由臺灣宜蘭地方法院檢察署檢察官於八十八年七月六日，以八十八年度偵緝字
    第二三○號為不起訴處分確定，再因施用毒品案件，經本院以八十九年度毒聲字
    第五○○號裁定送觀察、勒戒後，認有繼續施用毒品傾向，經本院以九十年度毒
    聲字第八九號裁定令入戒治處所施以強制戒治，而該次施用毒品犯行，經本院以
    九十年度訴字第八二號刑事判決就施用海洛因部分判處有期徒刑八月，就施用安
    非他命部分判處有期徒刑六月，並合併定其應執行刑有期徒刑一年確定；再因施
    用毒品案件，經本院以九十年度易字第六三八號刑事判決判處有期徒刑七月確定
    ；再因施用毒品案件，經本院以九十一年度訴字第一七八號刑事判決判處有期徒
    刑八月確定，而上開有期徒刑七月、八月，經本院以九十一年度聲字第五七○號
    裁定定其應執行有期徒刑一年二月，有臺灣高等法院被告全國前案紀錄表存卷足
    憑。綜上所述，本件事證已臻明確，被告施用毒品犯行洵堪認定，應依法論科。
二、核被告甲○○所為，係犯毒品危害防制條例第十條第二項施用第二級毒品罪，而
    其施用毒品前所持有第二級毒品之低度行為，業已為施用毒品之高度行為所吸收
    ，不另論罪。末查，被告前因偽造文書案件，經本院以九十年度宜簡字第九四號
    刑事判決判處有期徒刑四月確定，於九十年八月十六日易科罰金執行完畢，有臺
    灣高等法院被告全國前案紀錄表在卷可資佐憑，其於有期徒刑執行完畢後五年內
    再犯法定刑有期徒刑以上之本罪，應依刑法第四十七條累犯之規定，加重其刑。
    爰審酌被告歷經毒品危害防制條例觀察勒戒及強制戒治等程序助其戒除毒癮後，
    不但未見成效，且因施用毒品案件先後經本院以以九十年度訴字第八二號、九十
    年度易字第六三八號、九十一年度訴字第一七八號刑事判決判處有期徒刑後，竟
    再犯本件施用毒品犯行，顯見其已無法依憑己力拔除毒癮，實有處以較長刑期予
    之隔離之必要，方得為其遠離毒害，惟念其坦承犯行，態度良好及施用次數等一
    切情狀，量處如主文所示之刑，以示懲儆。
據上論斷，應依刑事訴訟法第二百七十三條之一第一項、第二百九十九條第一項前段
，毒品危害防制條例第十條第二項，刑法第十一條前段、第四十七條判決如主文。
本案經檢察官劉憲英到庭執行職務
中　　　華　　　民　　　國　　九十三　　年　　 十一 　　月　　二十二　　日
                         　　　　　臺灣宜蘭地方法院刑事第四庭
                                 　　　法  官  辜　漢　忠
右正本證明與原本無異
如不服本判決，應於判決送達後十日內，向本院提出上訴狀。（需附繕本）
                                       書記官  林  秀  麗
中　　　華　　　民　　　國　　九十三　　年　　 十一 　　月　　二十三　　日
附錄本案論罪科刑法條全文：
毒品危害防制條例第十條第二項
施用第二級毒品者，處三年以下有期徒刑。
